【裁判字號】    97,交聲,1754
【裁判日期】    970919
【裁判案由】    交管條例聲異
【裁判全文】
臺灣板橋地方法院交通事件裁定        97年度交聲字第1754號
原處分機關  交通部公路總局臺北區監理所
異  議  人
即受處分人  乙○○
上列受處分人因違反道路交通管理處罰條例案件，對於交通部公
路總局臺北區監理所於中華民國97年5 月30日以北監自裁字第裁
40─C00000000 號違反道路交通管理事件裁決書所為之裁決處分
（原舉發案號：臺北縣政府警察局97年4 月12日北縣警交字第C0
0000000號）不服，聲明異議，本院裁定如下：
    主  文
異議駁回。
    理  由
一、原處分意旨略以：異議人即受處分人乙○○於民國九十七年
    四月十二日下午九時二十分許，駕駛車號Ｓ９─６５２０號
    自用小客車，在臺北縣三峽鎮○○路○段與中園街口，因「
    駕車行經有燈光號誌管制之交岔路口闖紅燈（往中園街方向
    直行）」之違規，經警攔停舉發，爰依道路交通管理處罰條
    例第五十三條第一項、第六十三條第一項第三款（裁決書漏
    載第三款，應予補充）之規定，處罰鍰新臺幣（下同）二千
    七百元，並記違規點數三點。異議人則以：伊當時駕駛上開
    自用小客車行經臺北縣三峽鎮○○路○段與中園街之交岔路
    口，因路口號誌顯示「右上綠箭頭」且紅燈未亮起，於是伊
    即往中園街方向執行，但遭員警欄停舉發，伊立即向員警反
    應當時僅有向右行駛之燈號，紅燈並無亮起，但未被員警採
    納，且伊並未違反道路交通標誌標線號誌設置規則第二百零
    六條之規定，員警舉發伊闖紅燈，顯有錯誤等與，爰聲明異
    議，請求撤銷原處分。
二、按汽車駕駛人，行經有燈光號誌管制之交岔路口闖紅燈者，
    處一千八百元以上五千四百元以下罰鍰；又汽車駕駛人有第
    五十三條情形者，除依原條款處罰鍰外，記違規點數三點，
    道路交通管理處罰條例第五十三條第一項、第六十三條第一
    項第三款分別定有明文規定。
三、本件異議人乙○○固坦承有於上揭時地駕駛上開自用小客車
    行經上開路口為警攔停舉發之事實，但否認有何闖紅燈之違
    規行為，並以前詞置辯。惟查：異議人上開闖紅燈之違規事
    實，業據證人即舉發警員甲○○於本院調查時結證稱：「（
    本件是否你舉發？舉發經過？）是我舉發的，我當時看到異
    議人行駛的方向是紅燈，就是中園街往中正路的方向。（你
    所講的號誌為紅燈，是否表示中正路二段的車輛可否穿越該
    路口一直往中正路二段方向行駛？）可以。因為路口有個往
    右的箭頭指示燈。（中正路往中園街及中園街旁的巷子是否
    就不能通過？）是的。（那個路口如果如你說的是紅燈，這
    樣哪個路口可以通行？）就是中正路二段的車輛可以一直順
    著中正路二段直開，中園街的車輛就要禁止行駛，中園街右
    邊巷子的車輛也可以通行。‧‧（對異議人的異議狀有何意
    見？）如果由中正路二段穿越路口到中園街，當時的號誌應
    該是有兩個斜的箭頭的綠燈，表示可以由中正路二段往中園
    街。」等語明確，並有證人甲○○事後至舉發現場路口拍攝
    之照片八幀在卷可稽。又舉發警員甲○○係在場之目擊證人
    ，其到庭以具結擔保供述之真實性，且與異議人素不相識，
    又無嫌隙，應無攀誣異議人之理，自不得僅以證人為本件舉
    發之員警而全盤抹煞其在訴訟上所具有目擊證人之資格，其
    證言自得採為本院裁判之依據。復參以本件舉發警察為執行
    交通勤務之公務員，對於舉發駕駛人交通違規，為其業務內
    之事項，其觀察程度自較一般人更為專注，衡情證人應無誤
    認之情形，是證人上開證述異議人闖紅燈之情節，信而有徵
    ，堪予採信。再者，本院指示舉發機關即臺北縣政府警察局
    三峽分局人員至舉發現場查明三峽鎮○○路與中園街之交岔
    路口號誌時相運作情形，顯示該路口係由四條道路匯集而成
    之交岔路口，且該路口之號誌共有四個時相，其中第二時相
    係中正路二段（下稱Ａ路）為斜右箭頭之號誌，中正路一段
    （下稱Ｂ路）為綠燈號誌，中園街（下稱Ｃ路）為全紅之紅
    燈號誌，中正路二段四十二巷（下稱Ｄ路）為全紅之紅燈號
    誌等情，有臺北縣政府警察局三峽分局九十七年九月十五日
    北縣警峽交裁字第０九七００三一八一０號函附號誌時向運
    作情形圖示及現場照片等件在卷可稽，又依異議人自陳其當
    時駕駛上開自用小客車行經三峽鎮○○路○段與中園街之交
    岔路口，當時路口之號誌顯示「右上綠箭頭」等語，是異議
    人當時係於上開三峽鎮○○路與中園街交岔路口號誌第二時
    相即中正路二段為斜右箭頭之號誌，而中正路一段為綠燈號
    誌，但中園街為全紅之紅燈號誌時，由中正路二段（Ａ路）
    穿越上開交岔路口駛入中園街（Ｃ路），足徵異議人當時由
    中正路二段（Ａ路）穿越路口僅得以駛入中正路一段（Ｂ路
    ），斯時中園街之號誌既顯示紅燈，其自不得穿越路口闖紅
    燈駛入中園街（Ｃ路）甚明。異議人辯稱其未闖紅燈云云，
    並非足採。故依證人甲○○上開證述及三峽分局函復舉發現
    場路口號誌時相等情節，本件異議人於上揭時地駕駛上開自
    用小客車有闖紅燈之違規事實，洵堪認定。
四、綜上所述，本件異議人於上揭時地，確有駕駛上開自用小客
    車行經有燈光號誌管制之交岔路口闖紅燈之違規行為。從而
    ，原處分機關依道路交通管理處罰條例第五十三條第一項規
    定裁處罰鍰二千七百元，並依同條例第六十三條第一項第三
    款規定計違規點數三點，核無違誤，異議人聲明異議，為無
    理由，應予駁回。
據上論斷，應依道路交通管理處罰條例第八十七條第二項，道路
交通案件處理辦法第十九條，裁定如主文。
中    華    民    國    97    年    9     月    19    日
                  交通法庭  法  官  楊 志 雄
以上正本證明與原本無異
如不服本裁定應於送達後五日內向本院提出抗告狀
                            書記官  陳 春 銘
中    華    民    國    97    年    9     月    19    日


司法院資訊處製作；財團法人民間司法改革基金會備份。
